【裁判字號】    98,易,462
【裁判日期】    980608
【裁判案由】    竊盜
【裁判全文】
臺灣板橋地方法院刑事判決               98年度易字第462號
公  訴  人  臺灣板橋地方法院檢察署檢察官
被      告  乙○○
                    （現另案羈押在臺灣臺北看守所）
上列被告因竊盜案件，經檢察官提起公訴（九十八年度偵字第三
七五九號），本院依簡式審判程序判決如下：
    主  文
乙○○攜帶兇器竊盜，累犯，處有期徒刑柒月。扣案之一字型螺
絲起子壹支沒收。
    事  實
一、乙○○前曾於民國九十二年間因施用第一、二級毒品案件，
    經本院以九十二年度訴字第一五七一號判處有期徒刑七月、
    五月，應執行有期徒刑十月確定；復於同年間因贓物案件，
    經本院以九十二年度易字第二八二二號判處有期徒刑四月確
    定，上開三罪嗣經本院以九十三年度聲字第一四七號裁定更
    定應執行刑為有期徒刑一年二月確定，於九十三年十二月八
    日假釋出監付保護管束，於九十四年一月十二日假釋期滿未
    經撤銷視為執行完畢（以上犯罪在本案均構成累犯）。詎猶
    不知悔改，復基於意圖為自己不法之所有之竊盜犯意，於九
    十八年一月十六日十三時許，在臺北縣樹林市○○街六一巷
    五０弄一四號前，以其所攜帶客觀上具有危險性足供兇器使
    用之一字型螺絲起子，破壞機車鑰匙孔（毀損部分，未據告
    訴），竊取甲○○所有車牌號碼Ｍ九Ｖ－五九二號重型機車
    ，得手後供己代步之用。嗣於九十八年一月十九日二十二時
    許，騎乘上開機車行經臺北縣樹林市○○路○段二三一號前
    ，為警查獲，並起獲上開機車及扣得上開螺絲起子一支。
二、案經甲○○訴由臺北縣政府警察局樹林分局報告臺灣板橋地
    方法院檢察署檢察官偵查起訴。
    理  由
一、本院於準備程序進行中，被告乙○○就被訴事實為有罪之陳
    述，經告知被告簡式審判程序之旨，並聽取公訴人及被告之
    意見後，裁定進行簡式審判程序。
二、前揭事實，業據被告在警詢時、偵查中及本院審理時坦承不
    諱，並經告訴人甲○○在警詢時證述屬實。此外，復有卷附
    之贓物認領保管單一紙、車輛尋獲電腦報表一份、現場照片
    二幀，暨扣案之一字型螺絲起子一支可資佐證。至被告雖辯
    稱該支起子因金屬部分可拆卸而無施力點云云，惟按刑法第
    三百二十一條第一項第三款所謂「兇器」，其種類並無限制
    ，凡客觀上足對人之生命、身體、安全構成威脅，具有危險
    性之器械均屬之。經查，本件扣案之一字型螺絲起子一支，
    全長為十四公分，前端為金屬材質，金屬部分長約六公分，
    後端握柄為塑膠材質，業經本院當庭勘驗屬實。參諸前開說
    日，該支螺絲起子自屬兇器之一種，則被告持該一字型螺絲
    起子竊取車牌號碼Ｍ九Ｖ－五九二號重型機車，無論其主觀
    上是否旨在行兇抑或僅為便利行竊，然因該一字型螺絲起子
    在客觀上顯可傷害人體而具有行兇之危險性，其所為自屬攜
    帶兇器竊盜甚明。從而，本件事證明確，被告所為前開犯行
    洵堪認定，應予依法論科。
三、核被告所為，係犯刑法第三百二十一條第一項第三款之攜帶
    兇器竊盜罪。末查，被告前曾受有如事實欄第一項所載之犯
    罪科刑及執行情形，有臺灣高等法院被告前案紀錄表一份在
    卷可憑，其於受有期徒刑之執行完畢後，五年以內故意再犯
    本件有期徒刑以上之罪，為累犯，應依刑法第四十七條第一
    項之規定加重其刑。爰審酌被告之素行、犯罪動機、目的、
    手段、所竊得財物之價值及犯後坦承犯行等一切情狀，量處
    如主文所示之刑。至扣案之一字型螺絲起子一支，係被告所
    有供其行竊所用之物，業據被告供承在卷，應依刑法第三十
    八條第一項第二款規定併予宣告沒收。
據上論斷，應依刑事訴訟法第二百七十三條之一第一項、第二百
九十九條第一項前段，刑法第三百二十一條第一項第三款、第四
十七條第一項、第三十八條第一項第二款，判決如主文。
本案經檢察官顏妃琇到庭執行職務。
中    華    民    國    98    年    6     月    8     日
                  刑事第六庭    法  官  王士珮
以上正本證明與原本無異
如不服本判決應於送達後10日內向本院提出上訴狀。
                                書記官  郭晉良
中    華    民    國    98    年    6     月    8     日
附錄本案論罪科刑法條全文：
中華民國刑法第321條
犯竊盜罪而有左列情形之一者，處 6 月以上、 5 年以下有期徒
刑：
一、於夜間侵入住宅或有人居住之建築物、船艦或隱匿其內而犯
    之者。
二、毀越門扇、牆垣或其他安全設備而犯之者。
三、攜帶兇器而犯之者。
四、結夥三人以上而犯之者。
五、乘火災、水災或其他災害之際而犯之者。
六、在車站或埠頭而犯之者。
前項之未遂犯罰之。


司法院資訊處製作；財團法人民間司法改革基金會備份。
